【裁判字號】    97,訴,382
【裁判日期】    970331
【裁判案由】    違反毒品危害防制條例
【裁判全文】
臺灣彰化地方法院刑事判決               97年度訴字第382號
公  訴  人  臺灣彰化地方法院檢察署檢察官
被      告  甲○○
上列被告因違反毒品危害防制條例案件，經檢察官提起公訴（96
年度毒偵字第5712號），本院判決如下：
    主  文
甲○○施用第二級毒品，累犯，處有期徒刑陸月，如易科罰金，
以新台幣壹仟元折算壹日；扣案之殘留甲基安非他命成分之塑膠
袋壹個沒收銷燬之，又扣案之玻璃吸食器壹個沒收。
被訴施用第一級毒品部分免訴。
    事  實
一、甲○○前於民國（下同）86年間，因違反麻醉藥品管理條例
    案件，經本院於86年12月16日以85年度訴字第985 號判決判
    處有期徒刑6 月，如易科罰金，以銀元300 元折算1 日確定
    ，復於同年間，因販賣化學合成麻醉藥品案件，經臺灣嘉義
    地方法院於86年7 月8 日以86年度訴字第132 號判決判處有
    期徒刑5 年6 月確定，上開二案經定應執行有期徒刑5 年10
    月，於89年3 月22日假釋出獄付保護管束，嗣於90年間，因
    違反毒品危害防制條例案件，經本院於90年6 月8 日以90年
    度斗簡字第211 號判決判處有期徒刑4 月，如易科罰金，以
    銀元300 元折算1 日確定，再於91年間，亦因違反毒品危害
    防制條例案件，經本院於91年7 月26日以91年度易字第570
    號判決判處有期徒刑8 月確定，並因違反保護管束情節重大
    ，經撤銷假釋入獄，上開殘刑部分並與前揭二案接續執行，
    甫於94年11月8 日縮刑期滿而執行完畢。又於90年間，因施
    用毒品案件，經本院以90年度毒聲字第1260號裁定送強制戒
    治，後經裁定停止戒治，再經本院以91年度毒聲字第484 號
    裁定撤銷停止戒治，令入戒治處所強制戒治，甫於91年12月
    15 日 執行完畢。詎仍不知悔改，於96年11月5 日晚間11時
    許，在其位於彰化縣田尾鄉打簾村1 鄰張厝巷17號之住處，
    以將第二級毒品甲基安非他命置於玻璃球管吸食器內燒烤吸
    食其煙霧之方式，施用第二級毒品甲基安非他命1 次。嗣於
    同年11月6 日下午3 時40分許，為警持搜索票在上開住所查
    獲，並扣得殘留甲基安非他命成分之塑膠袋1 個及甲○○所
    有、供其吸食甲基安非他命所用之玻璃吸食器1 個，始查悉
    上情。
二、案經彰化縣警察局員林分局報請臺灣彰化地方法院檢察署檢
    察官偵查起訴。
    理  由
壹、證據能力部分
    本案下列引用之供述及非供述證據，經本院依法踐行調查證
    據程序，公訴人及被告均不爭執各該證據之證據能力，且亦
    查無依法應排除其證據能力之情形，是後述所引用證據之證
    據能力皆無疑義，合先敘明。
貳、認定犯罪事實所憑之理由及各項證據
    上揭犯罪事實，業據被告甲○○迭於警詢、偵訊、本院準備
    程序及審理時均坦承不諱，且被告於96年11月6 日獲案後，
    經警採集其尿液送驗結果，確呈甲基安非他命陽性反應，有
    彰化縣警察局員林分局委託檢驗尿液代號與真實姓名對照認
    證單、詮昕科技股份有限公司96年11月15日報告編號6B0801
    89號濫用藥物尿液檢驗報告及中山醫學大學附設醫院實驗編
    號0000000 號尿液檢驗複驗報告各1 件附卷可稽，又扣案之
    甲基安非他命殘渣塑膠袋1 個，確含甲基安非他命成份，亦
    有彰化縣警察局員林分局毒品初步檢驗報告單及毒品檢測照
    片各1 紙在卷可參，此外復有玻璃吸食器1 個扣案可資佐證
    ，足徵被告之自白與事實相符，堪以採信。再者，被告前於
    90年間，因施用毒品案件，經本院以90年度毒聲字第1260號
    裁定送強制戒治，後經裁定停止戒治，再經本院以91年度毒
    聲字第484 號裁定撤銷停止戒治，令入戒治處所強制戒治，
    甫於91年12月15日執行完畢乙情，亦有該臺灣高等法院被告
    前案紀錄表及在監在押紀錄表等件附卷可按。被告於強制戒
    治執行完畢釋放後，5 年內再犯毒品危害防制條例第10條第
    2項之罪，本件事證明確，被告上開犯行洵堪認定，應依法
    論科。
、論罪科刑部分
一、核被告甲○○所為，係犯毒品危害防制條例第10條第2 項之
    施用第二級毒品罪。被告為施用第二級毒品甲基安非他命而
    持有第二級毒品之低度行為，應為施用之高度行為所吸收，
    不另論罪。查被告前於86年間，因違反麻醉藥品管理條例案
    件，經本院於86年12月16日以85年度訴字第985 號判決判處
    有期徒刑6 月，如易科罰金，以銀元300 元折算1 日確定，
    復於同年間，因販賣化學合成麻醉藥品案件，經臺灣嘉義地
    方法院於86年7 月8 日以86年度訴字第132 號判決判處有期
    徒刑5 年6 月確定，上開二案經定應執行有期徒刑5 年10月
    ，於89年3 月22日假釋出獄付保護管束，嗣於90年間，因違
    反毒品危害防制條例案件，經本院於90年6 月8 日以90年度
    斗簡字第211 號判決判處有期徒刑4 月，如易科罰金，以銀
    元300 元折算1 日確定，再於91年間，亦因違反毒品危害防
    制條例案件，經本院於91年7 月26日以91年度易字第570 號
    判決判處有期徒刑8 月確定，並因違反保護管束情節重大，
    經撤銷假釋入獄，上開殘刑部分並與前揭二案接續執行，甫
    於94年11月8 日縮刑期滿而執行完畢，有卷附之臺灣高等法
    院被告前案紀錄表可按，其受有期徒刑之執行完畢，5 年以
    內故意再犯本件有期徒刑以上之罪，為累犯，應依刑法第47
    條第1 項之規定加重其刑。爰審酌被告前有多次毒品前科，
    且歷經強制戒治等處遇措施，均未能知所收斂而遠離毒害，
    戒毒意志尚非堅定，惟念及被告於犯罪後尚能坦承犯行，暨
    其犯罪之動機、目的、手段等一切情狀，量處如主文所示之
    刑，並諭知易科罰金之折算標準，以示懲儆。
二、扣案之殘留甲基安非他命殘渣之塑膠袋1 個，內含甲基安非
    他命之殘渣，已如前述，且上述物品沾染毒品無法徹底分離
    ，應依毒品危害防制條例第18條第1 項前段之規定宣告沒收
    並銷燬之；另扣案之玻璃吸食器1 個，係被告所有供施用第
    二級毒品甲基安非他命所用之物，業據被告供承在卷，應依
    刑法第38條第1 項第2 款之規定宣告沒收。
肆、免訴部分
一、按曾經判決確定者，應諭知免訴之判決，刑事訴訟法第302
    條第1 款定有明文。刑事訴訟法第303 條第2 款規定已經提
    起公訴或自訴之案件，在同一法院重行起訴者，應諭知不受
    理之判決，係以已經提起公訴或自訴之同一案件尚未經實體
    上判決確定者為限。如果已經實體上判決確定，即應依同法
    第302 條第1 款諭知免訴之判決，而無諭知不受理之可言（
    最高法院60年度台非字第173 號判例意旨參照）。
二、公訴意旨略以：被告甲○○於96年11月5 日晚間11時許，在
    其位於彰化縣田尾鄉打簾村1 鄰張厝巷17號之住處，以將海
    洛因摻入香煙點燃吸食煙霧之方式，施用第一級毒品海洛因
    1 次，因認被告涉犯毒品危害防制條例第10條第1 項之施用
    第一級毒品犯行等語。
三、經查：本件公訴人起訴被告甲○○於96年11月5 日晚間11時
    許，在其位於彰化縣田尾鄉打簾村1 鄰張厝巷17號之住處，
    施用第一級毒品海洛因之犯行，業據本院於97年1 月25日以
    97年度訴字第61號判決判處有期徒刑8 月，並於同年3 月18
    日確定乙情，有上開判決及臺灣高等法院被告前案紀錄表各
    1 份在卷可按。公訴人雖以：由本件驗尿（96年11月6 日採
    尿）之嗎啡濃度為171ng/ml，相較另案97年度訴字61號判決
    驗尿（96年11月8 日採尿）之嗎啡濃度為365ng/ml，足見被
    告甲○○應有施用第一級毒品海洛因2 次之犯行等語，然由
    上開驗尿結果可知，既96年11月8 日驗尿之結果，其嗎啡濃
    度較96年11月6 日驗尿結果為高，應可證明被告甲○○在96
    年11月6 日驗尿完畢後至96年11月8 日驗尿之前，有再施用
    第一級毒品海洛因1 次之犯行，此情亦與被告於本院準備程
    序及審理時所供述之情節相符，惟本件公訴人所起訴被告施
    用第一級毒品海洛因之犯行，係在96年11月5 日晚間11時許
    ，既已為本院97年度訴字第61號判決之判決效力所及，則被
    告甲○○是否在96年11月6 日至同年月8 日2 次驗尿之間，
    有再次施用第一級毒品海洛因之犯行，因不在本件起訴範圍
    之內，自不在本院所審理之範圍內。揆諸前揭說明，此部分
    本件公訴人起訴被告於96年11月5 日施用第一級毒品海洛因
    之犯行，依法應諭知免訴之判決。
據上論斷，應依刑事訴訟法第299 條第1 項前段、第302 條第1
款，毒品危害防制條例第10條第2 項、第18條第1 項前段，刑法
第11條前段、第47條第1 項、第41條第1 項前段、第38條第1 項
第2 款，判決如主文。
本案經檢察官張聖傳到庭執行職務。
中    華    民    國    97    年    3     月    31    日
                    刑事第二庭    審判長法官  石馨文
                                  法      官  尚安雅
                                  法      官  黃齡玉
以上正本證明與原本無異。
如不服本判決，應於判決送達後10日內，向本院提出上訴書狀，
上訴書狀應「敘述具體上訴理由」，並按他造當事人之人數附繕
本。「切勿逕送上級法院」。
中    華    民    國    97    年    3     月    31    日
                                      書記官  施嘉玫
毒品危害防制條例第10條
施用第一級毒品者，處 6 月以上 5 年以下有期徒刑。
施用第二級毒品者，處 3 年以下有期徒刑。


司法院資訊處製作；財團法人民間司法改革基金會備份。
